【裁判字號】    95,易,232
【裁判日期】    950623
【裁判案由】    竊盜
【裁判全文】
臺灣臺中地方法院刑事判決               95年度易字第232號
公  訴  人  臺灣臺中地方法院檢察署檢察官
被      告  甲○○
                    （另案在臺灣彰化看守所羈押中）
上列被告因竊盜案件，經檢察官提起公訴（94年度偵字第13835
號），本院判決如下：
    主    文
甲○○連續竊盜，累犯，處有期徒刑伍月，如易科罰金，以參佰
元折算壹日。
    犯罪事實
一、甲○○前曾因侵占案件，經臺灣高雄地方法院以九十年度易
    字第一四四五號判處有期徒刑三月確定，甫於民國九十二年
    八月三十日執行完畢。詎仍不知悔改，竟基於意圖為自己不
    法所有之概括犯意，於九十四年四月二十二日上午六時二十
    八分許前之某時，在台中市○區○○街八十七號七樓之四租
    住處，趁其室友乙○○、丙○○姐弟分別出外工作及睡覺不
    注意之際，連續竊取乙○○所有之放置於其房間皮包內之新
    台幣（下同）一萬元，及丙○○所有之花旗銀行信用卡一張
    及戒指二枚，得手後即逃逸無蹤。嗣因乙○○於九十四年四
    月二十二日上午六時二十八分許，收到甲○○以其0000
    000000號行動電話所傳「我有先跟你拿了錢，沒有跟
    你先說」之簡訊內容後，隨即回上開租住處查看，並告知其
    弟丙○○，始發現上情。
二、案經被害人乙○○、丙○○訴由台中市警察局第三分局報請
    臺灣臺中地方法院檢察署檢察官偵查起訴。
    理    由
一、上揭事實，被告甲○○僅坦承事先未經告訴人乙○○、丙○○同意而拿取渠等財物，然矢口否認竊盜犯行，辯稱：伊僅
    有拿走告訴人乙○○之一萬元，事後並已告知乙○○先予借
    用；戒指則是告訴人丙○○送給伊的，另丙○○的信用卡一
    直放在伊身上，且伊與丙○○共用一皮夾，伊在保管云云。
    惟查：上揭犯罪事實，業據告訴人乙○○、丙○○在警詢及
    偵審時均指訴及證述甚詳，且被告於檢察官偵查、本院審理
    時已坦承，事前確未經過告訴人乙○○取走其一萬元現金；
    於檢察官偵查時亦坦承取走丙○○之戒指二枚及信用卡等情
    不諱，雖被告辯稱：事後有打電話及發簡訊告知乙○○，然
    此事後行為，並無礙其竊盜乙○○財物行為之成立；至被告
    關於竊盜丙○○財物部分之辯解，丙○○則予否認，其證稱
    戒指並非伊送給被告的，至花旗信用卡則均係伊個人使用，
    並未與被告共同使用等語明確，可見被告上開辯解，無非飾
    卸之詞，不足採信。此外，復有竊盜案現場勘查紀錄表、0
    000000000號行動電話用戶基本資料（該號碼於九
    十四年六月十日換號為0000000000號，用戶均為
    被告甲○○）、通聯調閱查詢單、行動電話傳送簡訊畫面照
    片及現場照片、現場圖等附卷可稽。本件事證明確，被告犯
    行洵堪認定。
二、核被告甲○○所為，係犯刑法第三百二十條第一項之普通竊
    盜罪，其先後二次竊盜犯行，時間緊接，觸犯構成要件相同
    之罪名，顯係基於概括犯意反覆為之，為連續犯，應依刑法
    第五十六條規定以一罪論，並加重其刑。又被告前曾因侵占
    案件，經臺灣高雄地方法院以九十年易字第一四四五號判處
    有期徒刑三月確定，於九十二年八月三十日執行完畢等情，
    有卷附臺灣高等法院被告前案紀錄表可稽，其於受有期徒刑
    執行完畢後，五年內再犯本件有期徒刑以上之罪，為累犯，
    應依刑法第四十七條規定遞加重其刑。爰審酌被告犯罪之動
    機、目的、手段、所得利益，未能與告訴人二人達成民事和
    解，犯後仍飾詞狡辯之態度等一切情狀，量處如主文所示之
    刑，並諭知易科罰金之折算標準。（本件公訴人起訴意旨雖
    認，被告除竊取乙○○所有之現金一萬元外，尚竊取乙○○
    所有之現金九萬元，而認被告此部分亦涉犯普通竊盜罪嫌。
    本件公訴人認被告涉有竊取乙○○現金九萬元之罪嫌，係以
    乙○○之指訴為其唯一證據，惟按告訴人或被害人之指訴，
    係以使被告判罪處刑為目的，故多作不利於被告之陳述，自
    不得以其指訴為被告犯罪之唯一證據（最高法院八十四年度
    台上字第五三六八號判決意旨參照）。訊之被告堅決否認有
    竊取乙○○九萬元之事，而卷內除乙○○之指訴外，尚無其
    他證據足以證明被告有竊取乙○○現金九萬元之犯罪事實，
    本院復查無任何積極證據可資證明被告確有公訴人此部分所
    指犯行，參照上開說明，自不得單憑乙○○之指訴此項唯一
    證據，逕予認定被告有竊取九萬元之事實，此部分應屬不能
    證明被告犯罪。然此部分與被告上開經起訴判刑之竊取乙○○財物犯行，有接續犯之裁判上一罪關係，爰不另為無罪之
    諭知，併予敘明。）
三、臺灣臺中地方法院檢察署檢察官移送併辦意旨（九十五年度
    偵字第五四六八號）略以：被告甲○○意圖為自己不法之所
    有，於九十四年三月中旬，在丁○○位於台中市○○路○段
    一二一號十七樓之二六號住處，竊取丁○○之台新銀行現金
    卡及電話卡後，持丁○○之現金卡盜領約二十萬元，及盜打
    電話二千八百六十八元。因認被告此部分犯行涉犯刑法第三
    百二十條第一項之普通竊盜及刑法第三百三十九條第一項之
    詐欺取財罪嫌，而竊盜部分與本案前開起訴已論罪部分有連
    續犯之裁判上一罪關係云云。然查：訊據被告堅決否認此部
    分竊盜犯行，且經本院審理時傳訊被害人丁○○到院作證，
    其係證稱：伊於警詢時說，被告於九十四年三月間在其住處
    竊取現金卡及電話卡一事是因為伊緊張說錯了，實際上，現
    金卡部分是伊同意交給被告；電話卡部分也是伊同意被告內
    伊之名義去申辦門號。是事後，被告以該現金卡去提領二十
    萬元，伊並未同意；且伊亦未同意替被告繳交該電話門號之
    通話費等語明確，是依據上開證詞，被告此部分之行為，尚
    未可認係構成竊盜罪。從而，此移送併案審理部分與本案即
    無連續犯之裁判上一罪關係，並非起訴效力所及，本院自無
    從併案審理。至於被告利用現金卡盜領現金及未支付手機通
    話費部分，是否另外構成刑法第三百三十九條之二之以不正
    方法由自動付款設備取得他人之物及刑法第三百三十九條第
    二項之詐欺得利罪嫌，則應退回由檢察官另為妥適之處理，
    亦附此敘明。
據上論斷，依刑事訴訟法第二百九十九條第一項前段，刑法第三
百二十條第一項、第五十六條、第四十七條、第四十一條第一項
前段，罰金罰鍰高標準條例第一條前段、第二條，判決如主文。
本案經檢察官林芬芳到庭執行職務
中    華    民    國    95    年     6    月    23    日
                  刑事第十五庭  審判長法  官  曾佩琦
                                      法  官  陳如玲
                                      法  官  周瑞芬
上正本證明與原本無異。
如不服本判決，應於送達後十日內向本院提出上訴狀（須附繕本
），上訴於臺灣高等法院臺中分院。
                                      書記官  巫偉凱
中    華    民    國    95    年     6    月    23    日
附錄論罪科刑法條：
【刑法第三百二十條第一項】
  意圖為自己或第三人不法之所有，而竊取他人之動產者，為竊
  盜罪，處五年以下有期徒刑、拘役或五百元以下罰金。


司法院資訊處製作；財團法人民間司法改革基金會備份。
